【裁判字號】    88,訴,902
【裁判日期】    890211
【裁判案由】    給付貨款
【裁判全文】
臺灣臺南地方法院民事判決  八十八年度訴字第九○二號
    原      告  千奇實業有限公司
    法定代理人  乙○○
    訴訟代理人  禎和律師
    複  代理人  黃厚誠律師
    被      告  翔約實業有限公司
                        設台南.
    法定代理人  甲○○  住同右.
    訴訟代理人  侯清治律師
                蔡信泰律師
右當事人間請求給付貨款事件，本院判決如左：
  主      文
被告應給付原告新台幣壹佰肆拾壹萬捌仟肆佰捌拾元及自民國八十八年五月二十日起
至清償日止按週年利率百分之五計算之利息。
訴訟費用由被告負擔。
本判決於原告以新台幣肆拾柒萬貳仟元供擔保後得假執行。但被告如於假執行程序實
施前預供擔保新台幣壹佰肆拾壹萬捌仟肆佰捌拾元，得免於假執行。
  事      實
甲、原告方面：
  一、聲明：除假執行供擔保金額外，求為判決如主文所示。
  二、陳述：
    (一)緣被告為代理日本大西商社加工出口成衣，於民國（下同）八十七年七月十五
      日、八十七年七月二十一日及八十七年九月二十三日分別向原告公司訂購型號
      為一七四四七、三四三三七、00－00000Ｎ九、00－00000Ｎ九
      、00－00000Ｎ九、00－00000Ｎ九等六批布料，含稅價值合計
      新台幣（以下同）一百八十一萬九千八百六十四元，原告已依訂購合約期限將
      上揭六批布料交付被告，並已分別交付被告六張統一發票及計算出應收帳款明
      細表。嗣經兩造協議後，即被告公司應支付原告一百七十四萬九千八百一十元
      。詎被告公司竟反悔，拒不支付上項貨款，原告屢催無效後，乃於八十八年二
      月九日寄發律師函八催告被告公司儘速支付貨款，惟被告竟於八十八年二月九日
      以傳真函無理要求原告須簽具合約外所未規定之保証書或保証票，始同意支付
      上項貨款，並旋於八十八年二月十九日自行片面結算上揭六批布料貨款合計為
      一百五十二萬五千八百六十八元，再扣除歸墊款一百一十九萬四千五百三十八
      元後，剩餘貨款為三十三萬一千三百三十元（原告公司否認之）。綜觀上開事
      實，被告公司初則要求原告公司減讓布料貨款為一百七十四萬九千八百一十元
      ，繼則無理要求原告公司須簽具雙方未約定之保証書或保証票，嗣因原告預備
      提出刑事詐欺告訴之際，被告公司始立即自行片面結算系爭上揭六批布料貨款
      數額為一百五十二萬五千八百六十八元，並自行扣除渠公司所自稱不存在之歸
      墊款一百一十九萬四千五百三十八元後，開立發票日期為八十八年四月三十日
      ，面額為三十三萬一千三百三十元之支票壹紙交付原告，足見被告公司不僅蓄
      意拒付貨款，且殊無商業誠信可言。按買受人對於出賣人有交付約定價金及受
      領標的物之義務，民法第三百六十七條定有明文。本件被告既向原告訂購並收
      受系爭六批布料，核依上開民法規定，即有交付原告公司買賣價金一百七十四
      萬九千八百一十元之義務，因被告已給付部份貨款，爰減縮金額為一百四十一
      萬八千四百八十元。為此提起本訴。
    (二)茲就本件布料貨款金額，再析述如後：
      1.型號一七四四七：兩造皆認貨款為十八萬二千七百六十七元。
      2.型號三四三三七一：
        條子布一四六四．三公斤（單價二百二十元），雙面布二五五二．九公斤
          （單價一百八十七元），合計七十九萬九千五百四十八元，營業稅百分之
          五為三萬九千九百七十七元，總計八十三萬九千五百二十五元。
        扣除測試費一千六百五十八元、銷貨折讓六百四十七元，應收款為八十三
          萬七千二百二十元。（退布費一萬二千九百三十二元，因被告未退布乃無
          扣款）
      3.型號二四一八二：
        雙面布四七六．四公斤（單價一百九十元）為九萬零五百十六元，雙面印
          花布數量二六二．二公斤（單價二百七十元）為七萬零九十四元，版費五
          套（單價三千元）為一萬五千元、稅率百分之五為八千八百十五元（有被
          告八十八年二月十日付款明細表可稽），共計十八萬五千一百二十五元。
        扣除測試費六千九百二十四元、銷貨折讓三百四十六元（被告皆不爭執）
          ，應收貨款為十七萬七千八百五十五元。
      4.型號二四一六五：
        雙面布四四九．四公斤（單價一百九十元）為八萬五千三百八十六元，雙
          面印花布六０二碼（一碼單價十二元）為七千二百二十四元，雙面印花布
          三五三公斤（一０二．二公斤及二五０．八公斤）單價二百七十元為九萬
          五千三百十元，羅紋布（含型號二四一六六）五０．七公斤單價一百六十
          五元為八千三百六十六元，版費四套（單套三千元）一萬二千元，營業稅
          一萬零四百十四元，共計二十一萬八千七百元。
        雙面印花布其中二五０．八公斤部分（單價二百七十元）金額為六萬七千
        十六元，因被告交易對象「大西公司」核可誤差，為配合被告趕交貨，雙方
        約定布料由被告負擔、印工費由原告吸收（被告亦不否認有此約定）。
        扣除原告吸收之印工費二五０．八公斤（單價八十元）金額為二萬零六十
          四元，銷貨折讓一千一百九十一元，應收款為十九萬七千四百四十五元。
          （退布費三千七百五十三元，即十三．九公斤乘以單價二百七十元，因被
          告未退布無法扣除，另有關退布百分之二誤差由買方負擔，亦可由被告訂
          購合約書可稽）
      5.型號二四一六六：
        雙面布三五０．九公斤（單價一百九十元）為六萬六千六百七十一元，雙
          面印花布一八０．五公斤（單價二百七十元）為四萬八千七百三十五元，
          版費四套（每套三千元）一萬二千元，營業稅六千三百七十元，計十三萬
          三千七百七十六元。
        扣除測試費二千三百七十元、銷貨折讓二百元，應收貨款為十三萬一千二
          百零六元。（退布費一千六百四十二元，即六．０八公斤乘以單價二百七
          十元，因被告未退布無法扣除）
      6.型號二四一六七：
        雙面布一一二．二公斤（單價一百九十元）為二萬一千三百十八元，雙面
          印花布六六八．三公斤（單價二百七十元）為十八萬零四百四十一元，羅
          紋布（包括型號二四一八二）六四‧八公斤（單價一百六十五元）為一萬
          零六百九十二元，版費八套（每恕KM三千元）二萬四千元，營業稅一萬一
          千八百二十三元，合計二十四萬八千二百七十四元。
        扣除測試費二千九百十四元、銷貨折讓五百四十五元，應收帳款為二十四
          萬四千八百十五元。（退布費二九．六公斤乘以單價二百七十元計七千九
          百九十二元，因被告未退布無法扣除）
        總計，原告請求給付貨款金額為一百七十七萬一千三百零八元，因被告已給
        付部份貨款，爰減縮金額為一百四十一萬八千四百八十元。
    (三)對被告答辯之陳述：
      1.型號：00－00000：
        交貨總重量為一二五六．五公斤，每公斤單價為一百四十五元，合計一八
          二一九三元。
        扣除夾紗部分八千一百二十八元。
        扣除銷貨折讓百分之五，即四百零六元。
        計原告實際應收款為十八萬二千七百六十九元，惟因已以十九萬一千三百
          零三元（統一發票金額）報稅，被告又未於折讓單上蓋發票章寄回，原告
          根本無法抵稅，即無溢付問題，甚本件被告尚積欠一百餘萬貨款未付，何
          來溢付。
      2.型號：三四三三七一：統一發票金額八十三萬九千五百二十五元，經扣除測
        試費一千六百五十八元、退布費一萬二千九百三十二元，及銷貨折讓單（百
        分之五）六百四十七元，實際應收款為八十二萬五千九百四十六元。並無被
        告所言溢付情事。
      3.型號：00－00000：
        原告堅決否認有擅改單價情事，系爭布料因被告事後要求須加防縮處理且
          因數量不多，未達基本量，下游加工廠要求加價，乃向被告反應，經被告
          同意始為訂貨，且為被告無異議接受，故本件並無價差問題。
        測試費六千九百二十四元，同意扣除。
        羅紋布（一×一ＲＩＢ）計算於型號二四一六七布料應收款。
        總計，雙面布數量四七六．四公斤（單價一百九十元）為九萬零五百十六
          元，雙面印花布數量二六二．二公斤（單價二百七十元）為七萬零七百九
          十四元，版費五套版（單價三千元）為一萬五千元，稅率百分之五為八千
          八百十五元，共十八萬五千一百二十五元（發票金額），扣除前開測試費
          六千九百二十四元及銷貨折讓（百分之五）三百四十六元，實際應收款為
          十七萬七千八百五十五元。
      4.型號：00－00000：
        並無擅改單價情事（理由同前）。
        羅紋布（一×ＲＩＢ）有請款。
        加印被告補布一五六．五公斤（換算為六０二碼），一碼單價為十七元，
          計一萬零二百三十四元，被告卻擅以一碼十二元計算金額七千二百二十四
          元。
        雙面印花布（八十七年十一月十九日交貨）一０二．二公斤，單價為二百
          七十元（被告於訴狀第七頁亦為相同記載，顯證其對價格更改已有同意）
          ，計二萬七千五百九十四元。
        版費四套（單價三千元）一萬二千元，當由被告支付。
        八十七年十二月十三日交貨之雙面印花布二五０．八公斤，單價二百七十
          元，計金額為六萬七千七百十六元，後因被告交易對象「大西公司」核可
          誤差，嗣為配合被告趕交貨，乃約定布料由被告負擔，印工費部分則由原
          告吸收，本件被告謂「不接受系爭布料」，但至今又未予退回，實有矛盾
          ，可證被告無理至極。
        被告於訴狀第八頁所言「送洗衣店重新洗去籃光費用四萬六千四百元」，
          原告絕不承認，蓋被告自始至終未曾通知，若有瑕疵亦從未催告改善（有
          違民法第二百十四條規定），此種胡亂扣款，原告絕不接受。
        總計，系爭布料原告請求之發票金額為二十二萬一千八百六十一元，扣除
          退布十三．九公斤（單價二百七十元）金額三千七百五十三元。自行
          吸收之印花工費二五０．八公斤（單價八十元）金額二萬零六十四元。
          銷貨折讓單（百分之五）一千一百九十一元。實際應收款為十九萬六千八
          百五十三元。
      5.型號：00－00000：
        無擅改單價情事（理由同前）。
        羅紋布（一×一ＲＩＢ）計算於型號二四一六五布料應收款內。
        版費四套（單價三千元）一萬二千元，當由被告支付，且查被告已無意見
          支付在案。
        查該型號雙面布三五０．九公斤（單價一百九十元）為六萬六千六百七十
          一元、雙面印花布一八０．五公斤（單價二百七十元）為四萬八千七百三
          十五元及版費一萬二千元，營業稅率（百分之五）六千三百七十元，總計
          金額為十三萬三千七百七十六元（統一發票），扣除測試費二千三百七
          十元退布六．０八公斤（單價二百七十元）一千六百四十二元銷貨折
          讓單（百分之五）二百元等，實際應收款為十二萬九千五百六十四元。
      6.型號：00－00000：
        並無擅改單價情事（理由同前）。
        羅紋布（一×一ＲＩＢ）請款，含型號一一－二四一八布料部分，總計六
          四．八公斤（單價一百六十五元）為一萬零六百九十二元。
        被告所列縮率重整費用七千五百元，因被告從未通知或催告，原告根本不
          知情，無法接受。
        計原告請求之發票金額為二十四萬八千二百七十四元。扣除測試費二千
          九百十四元退布二九．六公斤（單價二千七十元）七千九百九十二元
          銷貨折讓單（百分之五）五百四十五元，實際應收款為二十三萬六千八百
          二十三元。
      7.總計，原告請求給付貨款之金額為一百七十四萬九千八百十元。
      8.另本件原告請求給付之貨款，與被告主張之ＭＫ－ＮＢ－四六二型布料買賣
        ，並無關連，茲分述如後：
        本件布料訂購日期為八十七年七月十五日、同年七月二十一日及同年九月
          二十三日。四六二型布料則係被告於八十六年十二月二十九日傳真預購訂
          單，於八十七年二月四日以正式訂單向原告訂購，有訂購合約書可稽。
        系爭四六二型布料，原告早於八十七年二月十七日交貨，並於同年三月十
          八日向被告請款，而被告卻藉故開立同年七月十五日支票交付貨款，益徵
          本件布料交易係於四六二型布料訂貨、請款及支付貨款後始為買賣，兩者
          顯然有別。
        本件布料交易係緣被告代理日本大西商社加工出口成衣，而於八十七年七
          月間向原告訂購布料，然系爭四六二型布料買賣，經查為美商ＷＡＬＭＡ
          ＲＴ公司經由代理商節越公司向盈雨股份有限公司（下稱盈雨公司）訂購
          童裝，盈雨公司轉向原告購買布料加工成衣，兩者緣由亦不相同。
        原告交付被告之ＭＫ－ＮＢ－四六二型布料，並無瑕疵。按被告訂購之Ｍ
          Ｋ－ＮＢ－四六二型布料，原告皆依被告訂購合約書所載之品名、規格、
          數量交付，亦經被告檢測無誤收受，否則被告豈願支付貨款。至被告所謂
          物之瑕疵為布料縮率問題，因無實據難信為真，且退萬步言，被告於訂購
          合約書並未指明布料縮率不得超過何種百分比（按布料縮率並無一定標準
          ），顯難歸責原告，今原告既依合約書內容交付布料，即無違約問題。次
          查依兩造於八十七年二月四日訂立之「ＭＫ－ＮＢ－四六二型布料訂購合
          約書」，並未載明布料縮率不得超過何種比例，且原告已依合約內容給付
          ，亦經被告檢測無誤收受，並已交付貨款完畢，是原告顯無債務不履行情
          事，而系爭四六二型布料經被告製為成衣，經盈雨公司轉售美ＷＡＬＭＡ
          ＲＴ，倘若因測試縮率超過百分之八而遭致退貨，亦誠難歸責原告，而係
          因被告自己過失未指明布料縮率比所致，此被告於他件布料交易合約書中
          載明「百分之百ＣＯＴＴＯＮ縮率不得超過百分之七」，甚將原訂購合約
          書變造添加「縮率不可超過百分之七」等語（被告亦坦承合約書中未載明
          ），可謂灼然。再按布料縮率本無一定標準，且測試方式多達近二十種，
          不同測試方法當產生不同縮率結果，是除非合約書內容言明測試方式、縮
          率標準，否則難認未依債務本旨給付。是被告故為混淆事實，以無相關之
          前次交易，拒付本件貨款，顯無足採。
        原告願與被告及盈雨公司協調處理系爭ＭＫ－ＮＢ－四六二型布料加工製
          成童裝事宜緣由：被告翔約公司向原告訂購前開布料，經加工成童裝，出
          售予盈雨公司，盈雨公司復經轉售予美商ＷＡＬＭＡＲＴ公司，八十七年
          九月間因故遭美商拒收，並限期要盈雨公司贖回，不則以廢棄物處理，盈
          雨公司迫於時效，且慮及因與美商ＷＡＬＭＡＲＴ合作已久，若不處理該
          批貨品，將嚴重影響後續訂單，乃邀本件貨品之主要下線即被告及原告，
          共商解決方式，嗣三方協議各出資三分之一以取回貨品，後再出售由三方
          均分，以解決該貨品所生糾葛。原告自認交付之布料已依約給付，原本無
          法接受盈雨公司上開方案，但因與盈雨公司合作已長達八年，直接交易之
          貨物數量亦達全公司業務量六成以上，復以當時擔心波及他筆未收取之貨
          款，致損失更大，乃與盈雨公司及被告達成前揭協議，而盈雨公司允諾所
          生損失日後再從訂單彌補虧損。
        綜上，原告交付被告之ＭＫ－ＮＢ－四六二型布料既無可歸責之事由，復
          依前開協議由盈雨公司於他筆貨款中抵扣二百六十萬元以為出資額，已見
          相當損失，詎被告竟違反誠信，謂盈雨公司對其扣除貨款作為出資額，其
          自亦得向原告扣回該布料之貨款云云，倘若為此，被告根本未出資，則其
          謂『三方各出資貨款總價額三分之一』，不知所指為何，令人莫名。另其
          空言主張本件布料有瑕疵，原告堅決否認。
        次查系爭ＭＫ－ＮＢ－四六二型布料交易，與本件貨款請求並無任何關連
          ，且根本無協議扣款，更無如被告所謂之「附帶停止條件」情事，且該批
          貨之損失分擔比例及損失結果均未確定，業經證人王祥東證述綦詳，雖王
          祥東曾稱該布料縮率８℅，兩造應該都知道等語，惟此應屬王祥東個人臆
          測之詞。證人王祥東同時亦稱並非每批布料，均有縮率之要求，即非可一
          概而論。布料縮率世界各地無一定標準，且測試方法多達二十種，不同測
          試方法會產生不同縮率結果，是除非合約書內容載明測試方式、縮率標準
          依據，否則遽難認定未依債務本旨給付，而查系爭四六二型布料訂購合約
          ，根本未載明何種縮率標準（此為被告自承），實難歸責原告。
        另查為處理系爭四六二型遭退貨事，兩造與盈雨公司確曾協議出資取回貨
          品暨共同分擔損失等情，但絕無三方協議扣款事。被告謂「‧‧‧三方扣
          款之事實，係發生於協議之前，貿易商（指盈雨公司）扣縫製商翔約公司
          即被告之他筆貨款共計新台幣二百一十萬元，復向布商千奇公司即原告扣
          他筆貨款二百六十萬元，而被告亦向原告扣回貨款一百二十萬元。」云云
          ，顯為子虛，蓋三方協議共同出資贖回貨品，原本未提及以扣款方式為之
          ，僅因兩造皆與盈雨公司有他筆貨品交易，嗣盈雨公司將千奇、翔約公司
          應分擔出資者於他筆交易貨款中抵扣，另自行出資二百萬元，共六百餘萬
          以贖回貨品，被告所稱協議扣款事，皆虛偽不實。被告既坦承三方各出資
          貨款總價額三分之一以贖回貨品，然竟謂盈雨公司抵扣他筆貨款二百十萬
          （實則二百萬元），其亦可抵扣原告貨款一百二十萬元云云，誠為欺人，
          按原告為負擔三分之一之出資額，已由盈雨公司抵扣他筆貨款二百六十萬
          元，若再遭被告無理扣款一百二十萬元，則原告之出資額已高達三百八十
          萬元，而被告卻僅出資八十萬元，顯與當初三方協議各出資貨款總額三分
          之一不符，其不合理至明，亦可證被告企圖賴債惡意扣款。
        再查被告謂「基於三方協議之結果，被告遭貿易商扣款二百十萬元之同時
          ，被告亦向原告扣款一百二十萬元，等待貿易商處理完畢才談損失比例分
          攤此為附帶停止條件」云云，更屬無稽，且曲解停止條件立法意旨，甚依
          其所言，系爭四六二型貨品損失尚屬未明，債務清償期顯未屆至，與抵銷
          要件即有未合，是被告若以抵銷為由拒絕給付本件貨款，亦無理由。
        又查系爭四六二型布料，被告承認原告於八十七年二月十七日已交貨，則
          依約被告應立即付款，即開立票期八十七年四月之支票以為支付（二個月
          票期），詎被告竟惡意拖延，經催討後始簽立同年七月十五日之支票，本
          件被告於訴狀竟顛倒是非謂「原告央求被告先行給付貨款以利週轉，被告
          遂同意開立較長期之支票讓原告貼現，否則被告在布料發生問題後大可將
          票止付」云云，皆為誣指，甚系爭四六二型貨品係八十七年八、九月間始
          生爭議，被告竟謂「於布料發生問題後大可將到期日八十七年七月十五日
          之支票止付」，堪證被告供詞不攻自破。
  三、證據：提出訂購布料合約書影本六件、應收帳款明細表及統一發票影本六件、
      結算明細影本一件、原告寄發傳真函影本一件、律師函影本一件、被告寄發傳
      真信函影本一件、被告所提出付款明細一件、傳真預購單及訂購合約書影本各
      一份、請款單影本一份、縮率測試方式資料影本三紙、一二─一七四四七號應
      收帳款明細表及統一發票影本一份、三四三三七一號應收帳款明細表及統一發
      票影本一份、一一─二四一八二號應收帳款明細表及統一發票影本一份、一一
      ─二四一六五號應收帳款明細表及統一發票影本一份、二四一六六號應收帳款
      明細表及統一發票影本一份、二四一六七號應收帳款明細表及統一發票影本一
      份、傳真信函影本一份、簡易明細表一份、中華電信股份有限公司臺灣北區電
      信分公司發話記錄影本一份為證，並聲請訊問證人王祥東。
乙、被告方面：
  一、聲明：求為判決駁回原告之訴及假執行之聲請。並陳明如受不利之判決，願供
      擔保免予宣告假執行。
  二、陳述：
    (一)原告與被告間之交易非僅止於原告所言六批布料。蓋其六批係１７４４７、３
      ４３３７、00－00000Ｎ９、00－00000Ｎ９、00－0000
      0Ｎ９、00－00000Ｎ９有付款明細可證。但被告向原告購買型號ＭＫ
      －ＮＢ－四六二之布料，因布料縮率未符合標準，按客戶要求之縮率為八．０
      而於香港測試之結果為九．六，上有香港傳真之測試報告書可証，原告亦知情
      ，惟原告不知以何方式再次送測通過。詎以該批布料縫製之成衣送至美國，經
      美方開箱抽測成衣布料之縮率時，竟遠遠超過其標準（標準為八．０，測試結
      果最好為九．一最差至十五．三），此亦有美方傳真之測試報告表可証，依此
      ，美方拒收整批貨物並要求貿易商ＬandingＣost（以落地到岸價格買回），
      並要求賠償。由於縮率係屬布料問題，而布料是否有問題，又為原告應行負責
      之事，茲原告又一再保証布料絕無問題，而竟生此結果，又與被告何關。而原
      告應行負責之布料出問題，才有貿易商（盈雨）縫製商（翔約）布料商（千奇
      ）三方協議共同出資將美方拒收貨物提出轉賣之決定，因該筆貨物尚未處理完
      畢，且損失比例分攤亦未明朗，惟可確定此損失係由原告之布料縮率引致。而
      使訂購貿易商將前揭協議出資款項由後續應給付被告之貨款中扣回，則被告既
      因原告布料出問題致該被告遭貿易商扣款亦應由原告歸還，惟原告布款僅一百
      二十萬元，故三方協議結果被告依該協議而循原告當初要求終至合致之法律關
      係而陸續扣回該原告之布款一百二十萬元，乃法所使然。
    (二)查兩造及訴外人間三方協議共同出資將ＭＫ－ＮＢ－４６２布料領回，另行轉
      售，而三方間亦有扣款之協議，此協議已不失為和解性質，而和解又不失為契
      約之一種，應確實履行，容不得任何一方片面毀約。從而訴外人盈雨公司依該
      協議既因此筆問題貨可向原告扣款，並同時向被告扣款，被告自亦得向原告扣
      回該問題布之布款。此乃該創設法律關係之協議所應有之結果，不允許原告濫
      用權利。三方扣款係彼此間協議，且原告已收取被告所付之支票，並已承兌。
      足見原告已知扣款之原因，並已承認，更何況原告於起訴前已向被告實行假執
      扣押，金額一百二十萬元，尤不得於此否認被告所算之金額。矧因原告亦因交
      付被告之布料（型號：ＭＫ－ＮＢ－４６２）出問題，遭訴外人盈雨公司扣款
      ，既為原告已知之事實，而此事實又經協議，原告何能反悔而不同意被告扣款
      。原告知悉布料縮率不符合被告及貿易商之要求，仍為交付，其交付自不符合
      「債之本旨」，依民法第二百三十五條前段，債務人非提出依債務本旨實行提
      出給付者，不生提出之效力，且原告依民法第三百五十四條規定應負物之瑕疵
      擔保責任，由於原告未依債務本旨之瑕疵給付造成被告遭受貿易商扣款二百一
      十萬元，被告並得請求損害賠償。依原告與被告間請求給付貨款及原告給付瑕
      疵布料造成被告損失之損害賠償權同屬貨款給付之金錢債務，核符合二人互負
      債務而其給付種類相同，得予抵銷之規定（參照十九年上字二七八九號判例）
      。被告自得於本件貨款中主張抵銷上開遭盈雨扣款之二百一十萬元損失。
    (三)原告主張被告應給付一百七十四萬九千八百一十元，係原告依據貨單請求，惟
      被告承認之數額一百五十二萬八千六百六十八元，其間差額為二十二萬三千九
      百四十二元，究因於：其一、原告所售之布料產生瑕疵，依法原告負有瑕疵擔
      保責任，惟原告對被告之通知均不置理，被告只得將瑕疵自行修繕，再將費用
      收據寄給原告；其二、被告退回原告之布料，原告根本未從貨款中扣除，甚至
      拒收被告之退貨；其三、茲因當初之報價雙方已有議定價額。詎原告請款時竟
      擅改布價造成差額；其四、依成衣界之習慣，成衣測試首次係由貿易商及縫製
      廠商付費，惟須再送測試時，應由布商即原告付費。依此，被告理所當然將費
      用扣回。如今該一百二十萬元貨款未解決均因原告不核對帳目而為處理，致被
      告無法給付絕非如原告所稱係被告自行片面結算。原告若有爭執，就應此部分
      負舉證之責。原告若無法舉證，即應駁回原告之請求。茲就兩造計算方式及差
      額分述如下：
      1.型號：00-00000
        依閱卷後原告所提證物一被告之訂單總重量為1070KG，單價為每KG145元
          計合為155150元。
        被告統計總量為1265KG，每KG145元合為182120元（茲因被告係以各別計
          算，故其統計為182193，差額7元），惟其中夾紗及短裝須扣款8128元。
        經原、被告協調確定數額為182767元，此有原告傳真之請款單可稽。
        由於雙方統計數額有差，稅金即有差別，被告合計191303元，扣除8128元
          為183175元。被告給付原告183175元，而原告向被告請求為182767元，故
          被告溢付408元。
      2.型號：343371
        依原告原先請款單（八十七年十一月十日）為839525元，惟未扣除退布部
          分，經被告傳真退布情況並統計數額後，原告八十八年二月五日傳真確定
          請款金額為834663元，經被告發覺金額仍有所爭議，原告於八十八年二月
          十一日再次傳真確定數額為826623元，然告又發覺其中羅紋布應為11KG。
          原告錯寫成14.3KG，差3.3KG，如乘上布價為644元，故減除為825979元。
        被告給付原告 826036 元計被告溢付 57 元（見統計表）。
      3.型號：00-00000
        依閱卷所得資料翔約之訂購合約書訂單單價遭原告擅改，與原告報價不同
          ，此亦未經被告同意就以此計價，被告當然不能接受，詎原告仍以此數額
          起訴，顯然浮報價額。
          品      名  報  價  擅改金額（請款數）
          100%雙面布   000     000
          000%雙面布   210     270
        重量不符，計單重量實際收取重量有別：
          訂購重量  實際重量
          490KG     476.4KG
          250KG     262.2KG
          31KG      31KG
        每品名布料更改價差之差額
          原告計算：476.4KG×190＝90516
          被告計算476.4KG×165＝78606
          差價 11910 元
          原告計算：262.2KG×210＝25062
          被告計算：262.2KG×270＝70794
          原、被告價差額為 27642 元
        測試費用應由原告給付，惟原告卻未扣除
          測試費用 00-00000 大貨布利測試費用
          十二月十日（US） 210× 32.21 ＋ 160 匯費＝ 6942
        折讓單（價差折讓）＝ 1382
        合計差額35948元（  原告對1×1RID（斤）31×165＝5115並未請款）
        原告計算請款數額為185125（含稅），而被告給付152820，故差額32305
          元（見統計表）
      4.型號：00-00000
        依閱卷所得原告所提證物翔約訂購合約書訂單單價遭原告擅改，與原告報
          價不同，此亦未經被告同意，就以此計價。
          品      名  報  價  擅改金額（請款數）
          100%雙面布  000    000
          000%雙面布  210    270
        重量不符，訂單量與實際收取重量有別：
          訂購重量  實際重量
          465KG     449.4KG
          240KG     250.8KG
          30KG      30KG
        原告計算：449.4KG×190＝85386
          被告計算：449.4KG×165＝74151
          差價 11235 元
        100%棉1×1RID（白）30KG×165＝5115（千奇未請款）（差額3250）
        脫版被告補布（十一月十九日）（156.5KG）單價金額7224元，原告計算
          單價17元金額10234元，差額 3010 元。
        脫版印花布（十一月十九日）102.2KG× 270＝ 27594（被告計算）
          版費 4 組 3000 元＝12000 元（被告計算應由原告給付）
        原告所送之布脫版被告不接受250.8KG×270＝67716（因為是原告自己作
          業疏忽，沒有校對正確，此有貿易商傳真資料）
        原告送來之布帶藍光（成品色差不一）送洗衣店重新洗去藍光費用46400
          元，此有欣華洗店收據及收款清單可稽。
        扣除退回印花布13.9KG×210＝2919元，折讓退布單3532元，折讓退布單
          713元，差價 4245 元。
        合計差額為11235元＋3010元＋67716元＋46400元＋2919元＋4245
          元＋ 3250 元，共計 138775 元。
        原告請款200793元，被告扣除原告應付部份（138775元），故付款78259
          元，惟被告事後又傳真更改請款金額為197874元，故差額變更為119625元
          （見統計表）
      5.型號：00-00000
        依閱卷原告所提供證物，翔約（被告）訂購單價遭原告擅改，與原本原告
          之報價不同，亦未經被告同意，就以此計價。
          品      名  報  價擅改金額（請款數）
          100%雙面布   165     190            （證物九）
          100%雙面布   210     270            （證物九）
        重量不符，訂單量與實際收取重量有別：
          訂購重量  實際重量
          335KG     350.8KG
          171KG     180.5KG
          21KG      21KG
        原告計算：350.9KG×190＝66671
          被告計算：350.9KG×165＝57898
          差價 8773 元
          原告計算：180.5KG×270＝48735
          被告計算：180.5KG×210＝37905
          差價 10830元
        退布 6.08KG× 210＝1277元
          扣折讓單 64 元
          扣測試費用（US）61 元，核計 2370 元。
          扣折讓單 981 元
        被告先代原告給付1×1RIB（斤）240．G\Y×24＝20.7KG×165＝3416（原
          告未請款）版費4×3000元＝12000元（應由原告給付）
        合計差額為8773（價差）＋10830（價差）＋1277（退布）＋64（折讓）
          ＋ 2370（測試）＋ 981 （折讓）＝ 24295 元（差額）
        被告核算112088（含稅），惟原告請款133776元即有21688元之差價，
          嗣原告又傳真請款更改數額為132499元差額即改為20411元（見統計表）
          。若依原告請款扣除應扣款項（24295元），被告給付112088元即溢付
          2607元。
      6.型號：00-00000
        原告擅改單價
          品      名  報  價擅改金額（請款數）
          100%雙面布   000     000
          000%雙面布   210     270
        重量不符
          訂購重量  實際重量
          140KG     112.2KG
          360KG     285.8KG
          255KG     382KG
        每品名價格更改價額之價差：
          原告計算：112.2KG×190＝21318元
          被告計算：112.2KG×165＝18513元
          差價 12805 元
          原告計算：285.8KG×270＝77166元
          被告計算：285.8KG×270＝60018元
          差價 17148元
          原告計算：382.5KG×270＝103285元
          被告計算：382.5KG×210＝80325元
          差價 22960 元
          1× 1RIB（斤） 240G\Y× 24＝33.8KG × 165＝ 5577元
          原告請求 64.8KG ×165＝10692元
        原告所請應被扣除款項：
          扣成衣測試費 2914 元
          退布（條紋）12.6KG×210＝2646元（見證物八）
          退布（圓形）17KG×210＝3570元（見證物八）
          差額  6216 元
          扣折讓 311 元
          扣（布）折讓 2145 元
          差額 2456 元
          縮率重整費用（包裝廠）7500 元
        差額共計
          2805＋17148＋22960＋5115＋6216＋2456＋7500＋2914＝67114元
        原告請求248274元扣除金額67114元核為181160元。嗣原告又更改請款
          金額為 242058 元，原告付款 178623 元，差額為 63435 元（見統計表）
    (四)對原告主張之陳述：
      1.原告承認已與訴外人盈雨公司交易長達八年之久，而ＭＫ－ＮＢ－４６２型
        號布料係雙面布，於成衣界稱之為基本布種，既為基本布種，原告從事此行
        已有數十年，與訴外人王祥東交易亦有八年以上之經驗，而被告之所以向原
        告訂購布料，係基於貿易商之指定，依此推之，原告如何說其不知縮率情事
        ，而推說該問題布訂購合約書，並未載明布料縮率不得超過何種比例，而謂
        原告已依合約內容給付。又所有被告訂購之布料（只要下訂單者為盈雨公司
        ）原告必須將布料貨樣送交貿易商（盈雨公司）轉送測試，若通過勢必由貿
        易商通知原告無意見取得默示同意後再經貿易商通知被告，則此通知，依社
        會一般交易觀念與原告通知無異。故被告肯定原告布無問題，方可下刀裁布
        。矧因原告曾有三次布料送測不過之紀錄，嗣後如何讓該布通過測試被告並
        不知情，惟一定是接到貿易商之指示方下刀裁布。現貨品出問題（布料縮率
        ），貿易商與原告皆不願負責。遂將被告拖下水，茲因貿易商（盈雨公司）
        知道問題所在，不願承認疏失，而原告（布商）亦不願負問題布料之責任，
        遂由貿易商先向無責任之被告扣款二百一十萬元，復向原告扣款二百六十萬
        元，無非想藉此卸責，順便讓被告一併負擔責任，故所有事件之發生，貿易
        商為罪魁禍首而原告為幫凶，試問被告既為縫製商，根本就沒什麼問題，下
        刀裁布，無非原告布料縮率一切沒問題，此乃論理法則使然，容不得原告及
        貿易商之否認。
      2.證人王祥東（貿易商）證明協議在扣款之前，卻無事實即協議之時地，已難
        肯定其為真實。此有被告遭貿易商開始扣款明細時間，可予證明先扣款再協
        議，由不得其否認。本件系爭扣款部分，係基於協議追認之貨款，而非王祥
        東積欠原、被告之貨款，王祥東扣原告款二百六十萬元，此點為原告所自承
        （見原告準備書狀第四頁第六行），而王祥東亦向被告扣款二百一十萬元（
        。王祥東所言積欠雙方貨款各大約為美金二萬元（約新台幣六十四萬元），
        根本未提及扣款部分，足證訴外人王祥東在推卸責任。王祥東證明有協議之
        事實，但卻推諉本事件與其無關，純屬原、被告之債權債務關係，然又事實
        上認為該協議可扣款，純係其本位主義在作祟，茲即因王祥東對NK-NB-462
        之布料出問題才向被告扣款，而被告亦循此例向原告從後續之貨款中扣回前
        開布料之貨款，足證扣款之始作蛹者王祥東在卸責。王祥東本身就有扣原告
        之後續貨款二百六十萬元，原告居然不向其請求而僅向被告請求，而王祥東
        所立之證明顯然與事實不符且無關，足證此份函文並不足採信。
      3.原告於準備書狀中一再否認協議扣款之事，被告已有提供遭貿易商扣款之明
        細，原告亦於準備書狀中自承原告亦遭貿易商扣款二百六十萬元，事實如此
        明顯，為何一再否認扣款協議。依理推之，本事件被告無責任，卻與會協議
        ，若無任何協議，怎甘心讓貿易商扣款。如今，原告與證人沆瀣一氣，完全
        針對被告而來，無非原告與證人間仍有交易進行，故敢合力積非成是，從而
        本件證人證詞均在卸責而有所偏頗，不能採信。
      4.被告於訂購合約書加添百分之七縮率無非認定原告已將貨樣送至貿易商轉送
        國外測試，依當時貿易商與原告之縮率為百分之八，被告就怕有誤差，才更
        註明縮率百分之七，由於雙面布屬基本布料，兩造以此種布料非祇一次，原
        告如何能謂不知縮率，更言測試方法多達二十多種，不同測試有不同結果。
        更何況係國外廠商向貿易商下訂單，就應以國外方式測試，而不能謂測試方
        式有二十多種，每種測試方式不同，結果亦不相同，以此推卸責任。原告明
        知無法通過測試，惟仍送交被告，係出在原告及貿易商（證人）之疏忽，遭
        致國外廠商拒收貨品，被告何其無辜，再加上原告可先報價，可再反悔擅改
        布價，似此即有違誠信原則之運用。
      5.原告與被告皆承認與訴外人盈雨公司三方達成共同出資將問題貨品提出轉賣
        之協議，惟三方皆不願負損失之責任，所以三方扣款之事實，係發生於協議
        之前，貿易商扣縫製商翔約公司即被告之他筆貨款共計二百一十萬元，復向
        布商千奇公司即原告扣他筆貨款二百六十萬元，而被告亦向原告扣回貨款一
        百二十萬元。茲因扣款並非一次扣清，兩造不堪長期扣款之壓力，故由三方
        出面協議解決。蓋被告為縫製商，而問題貨係出於布料縮率，此與縫製商即
        被告翔約公司何干，惟遭訴外人貿易商盈雨公司扣款二百一十萬元，被告不
        干損失，乃依據訂購布料固有瑕疵應可歸責於原告之事由，究屬不完全給付
        之給付不能，自拒絕給付該部分貨款。查被告在收取布料後，因尚未接到貿
        易商下刀裁布之通知（送測不過），起初並不想提早給付貨款，惟經原告一
        再央求週轉，並堅稱保証品質才給付貨款，讓其週轉，惟問題布一出竟食言
        自肥既不負責，被告才以同樣均係給付貨款，故從他筆貨款中陸續扣回一百
        二十萬元。由於並非一次扣足一百二十萬元，而兩造間另有他筆交易，所以
        原告亦無表示意見，直至被告扣足先前循原告要求讓其週轉而為給付之貨款
        一百二十萬元後，才產生有三方協議，追認扣款事實依據及達成三方同意領
        出拒收貨物轉賣之情事，惟在損失比例上未釐清及尚未將美方拒收貨物出清
        前達成相互扣款之條件。茲因被告協議後無意與原告繼續做生意，原告竟腦
        羞成怒，馬上翻臉否定該協議，更假藉訴訟以達成其目的，若其得逞是否以
        後賣貨皆不必負瑕疵之責任？而彼此協議亦僅止於隨口說說不必負責？
   三、證據：提出付款明細表影本十份、ＭＫ－ＮＢ－４６２訂購單影本一份、統
       一發票影本一份、支票影本一份、原告收帳款明細表影本一份、重整費用收
       據影本一份、退貨憑證影本一份、出貨傳票影本三份、原告訂單與被告擅自
       修改收據單影本十份、測試費用影本二份、臺灣銀行匯出匯款折換水單影本
       二份、臺灣銀行支票類存款戶對帳單影本一份、本院八十八年度裁全字第七
       四九號假扣押裁定影本一份、執行命令影本一份、測試報告書影本二份、更
       改請款數額影本五份、總額表一份、差額比較表一份、夾紗證明影本一份、
       傳真影本一份、型號三四三三七一扣款明細及證物影本各一份、型號一一─
       二四一八二扣款明細及證物影本各一份、型號一一─二四一六五扣款明細及
       證物影本各一份、型號一一─二四一六六扣款明細及證物影本各一份、型號
       一一─二四一六七扣款明細及證物影本各一份、計算書影本一份、盈雨公司
       扣款明細影本十一份、訂購五聯單一份、訂購單影本四份、傳真影本七份、
       收據影本二紙為證。
  理      由
一、本件原告起訴主張被告分別於八十七年七月十五日、八十七年七月二十一日及八
    十七年九月二十三日，陸續向原告公司訂購型號為一七四四七、三四三三七、0
    0－00000Ｎ九、00－00000Ｎ九、00－00000Ｎ九、00－
    00000Ｎ九等六批布料，含稅價值合計一百八十一萬九千八百六十四元，原
    告已依訂購合約期限將上揭六批布料交付被告，並已分別交付被告六張統一發票
    及計算出應收帳款明細表。嗣經兩造協議後，即被告公司應支付原告一百七十四
    萬九千八百一十元。詎被告僅支付部分貨款三十三萬一千三百三十元，尚有一百
    四十一萬八千四百八十元未付。爰依據買賣契約之法律關係，請求被告給付一百
    四十一萬八千四百八十元及自起訴狀繕本送達被告翌日起至清償日止按週年利率
    百分之五計算之利息等情。
二、被告則以被告固曾向原告訂購系爭六批布料，然總價款應扣除布料重整費用、被
    告退布費用、原告擅改單價後增生費用、測試費用後，被告僅應付價款一百五十
    二萬八千六百六十八元，扣除原告前所出售之ＭＫ－ＮＢ－４６２布料，因可歸
    責於原告之原因，致該批布料未達約定之百分之八縮率標準。兩造與貿易商即訴
    外人盈雨公司三方協議各出資三分之一贖回該批布料轉售，被告因該協議遭盈雨
    公司扣貨款一百二十萬元。被告所受之一百二十萬元扣款損失，因係可歸責於原
    告之原因，被告自得主張自系爭六批布料價款中抵銷（實際抵銷貨款一百一十九
    萬四千五百三十八元）。故被告僅積欠原告貨款三十三萬一千三百三十元，並已
    簽發同額支票一紙交原告兌現，被告已無積欠原告貨款云云資為抗辯。
三、原告主張被告分別於八十七年七月十五日、八十七年七月二十一日及八十七年九
    月二十三日，陸續向原告公司訂購型號為一七四四七、三四三三七、00－00
    000Ｎ九、00－00000Ｎ九、00－00000Ｎ九、00－0000
    0Ｎ九等六批布料等情，業據原告提出訂購布料合約書影本六件、統一發票影本
    六件為證，復為被告所不爭執，堪信為真實。
四、原告主張系爭六批布料總價（含稅）為一百八十一萬九千八百六十四元，經兩造
    協議後，被告應支付原告一百七十四萬九千八百一十元。業據提出應收帳款明細
    表及統一發票影本各六件、結算明細影本一件為證，被告則抗辯應扣除布料重整
    費用、被告退布費用、原告擅改單價後增生費用、測試費用等，被告僅應付價款
    一百五十二萬八千六百六十八元云云。經查：
  (一)型號一七四四七號部分：原告主張此一部分之貨款為十八萬二千七百六十七元，
    為被告所不爭執（本院八十八年十二月十五日言詞辯論筆錄參照），堪信原告主
    張為真正。
  (二)型號三四三三七一號部分：原告主張明細為
    條子布一四六四．三公斤（單價二百二十元），雙面布二五五二．九公斤（單
      價一百八十七元），合計七十九萬九千五百四十八元，營業稅百分之五為三萬
      九千九百七十七元，總計八十三萬九千五百二十五元。
    扣除測試費一千六百五十八元、銷貨折讓六百四十七元，為兩造所不爭執，亦
      堪信為真實。
  (三)型號二四一八二：
    雙面布四七六．四公斤（單價一百九十元）為九萬零五百十六元，雙面印花布
      數量二六二．二公斤（單價二百七十元）為七萬零七百九十四元，版費五套（
      單價三千元）為一萬五千元、稅率百分之五為八千八百十五元，共計十八萬五
      千一百二十五元。被告抗辯此一部分之單價經原告擅改而有不實之情形，並對
      版費、營業稅部分保留陳述。然被告就單價部分經原告擅改不實迄未舉證以實
      其說；另被告於八十八年二月十日交付原告之付款明細表內，亦詳列版費一萬
      五千元、營業稅百分之五一千三百元，亦足認被告對於版費、營業稅為總價一
      部分乙節亦不爭執，被告上開抗辯不足採信，原告主張此一部分之總價為十八
      萬五千一百二十五元，堪認為真正。
    扣除測試費六千九百二十四元、銷貨折讓三百四十六元，為被告所不爭執，應
      收貨款為十七萬七千八百五十五元。
  (四)型號二四一六五：
    雙面布四四九．四公斤（單價一百九十元）為八萬五千三百八十六元，雙面印
      花布六０二碼（一碼單價十二元）為七千二百二十四元，雙面印花布三五三公
      斤（一０二．二公斤及二五０．八公斤）單價二百七十元為九萬五千三百十元
      ，羅紋布（含型號二四一六六）五０．七公斤單價一百六十五元為八千三百六
      十六元，版費四套（單套三千元）一萬二千元，營業稅一萬零四百十四元，共
      計二十一萬八千七百元。被告抗辯單價部分經原告擅改，亦迄未舉證證明，其
      餘重量、版費、營業稅部分均為被告所不爭執，亦堪信原告主張為真正。
    雙面印花布部分，重量共計二五０．八公斤部分（單價二百七十元）金額為六
      萬七千十六元，因被告交易對象「大西公司」核可誤差，為配合被告趕工交貨
      ，兩造乃約定布料費用由被告負擔，印工費用則由原告吸收，亦為被告所不爭
      。
    扣除原告吸收之印工費二五０．八公斤（單價八十元）金額為二萬零六十四元
      ，銷貨折讓一千一百九十一元，應收款為十九萬七千四百四十五元。被告另抗
      辯退布費用應為七千一百六十四元，除慣例百分之二之退布費用即三千七百五
      十三元（即十三．九公斤乘以單價二百七十元）外，被告未使用完畢之布料，
      亦抗辯應予扣除，惟被告實際並未退布，故被告抗辯應扣除退布費用七千一百
      六十四元云云，亦無可採。再查，被告另抗辯此一部分應再扣除布料去除藍光
      洗滌費用四萬六千四百元，因未舉證證明被告曾於瑕疵除斥期間內有何通知原
      告補正之行為，其此一部分之抗辯，亦非可信。
  (五)型號二四一六六：
    雙面布三五０．九公斤（單價一百九十元）為六萬六千六百七十一元，雙面印
      花布一八０．五公斤（單價二百七十元）為四萬八千七百三十五元，版費四套
      （每套三千元）一萬二千元，營業稅六千三百七十元，計十三萬三千七百七十
      六元。被告抗辯單價部分經原告擅改，亦迄未舉證證明，其餘重量、版費、營
      業稅部分均為被告所不爭執，亦堪信原告主張為真正。
    扣除測試費二千三百七十元、銷貨折讓二百元，應收貨款為十三萬一千二百零
      六元。被告抗辯此一部分應再扣除退布費用一千二百七十七元，因一千六百四
      十二元，即六．０八公斤乘以單價二百七十元，因被告實際並未退布，故被告
      抗辯應扣除退布費用云云，並無可取。
  (六)型號二四一六七：
    雙面布一一二．二公斤（單價一百九十元）為二萬一千三百十八元，雙面印花
      布六六八．三公斤（單價二百七十元）為十八萬零四百四十一元，羅紋布（包
      括型號二四一八二）六四．八公斤（單價一百六十五元），為一萬零六百九十
      二元，版費八套（每套三千元）二萬四千元，營業稅一萬一千八百二十三元，
      合計二十四萬八千二百七十四元。除單價外，均為被告所不爭，單價部分已如
      上述，被告並未舉證證明之，原告主張此一部分之總價為二十四萬八千二百七
      十四元，仍應認為真正。
    扣除測試費二千九百十四元、銷貨折讓五百四十五元，應收帳款為二十四萬四
      千八百十五元。被告抗辯再應扣除退布費六千二百一十六元，因被告實際並未
      退布，故被告抗辯應扣除退布費用云云，並無可取。
五、綜上所述，原告得請求給付貨款：(一)型號一七四四七號部分為十八萬二千七百六
    十七元。(二)型號三四三三七一號部分為八十三萬七千二百二十元。(三)型號二四一
    八二部分為十七萬七千八百五十五元。(四)型號二四一六五部分為十九萬七千四百
    四十五元。(五)型號二四一六六部分為十三萬一千二百零六元。(六)型號二四一六七
    部分為二十四萬四千八百十五元。金額為一百七十七萬一千三百零八元，扣除被
    告已給付部分之貨款三十三萬一千三百三十元，原告僅請求一百四十一萬八千四
    百八十元，自有所據。
六、末按二人互負債務，而其給付種類相同，並均屆清償期者，各得以其債務，與他
    方之債務，互為抵銷，民法第三百三十四條第一項前段定有明文。故債務之抵銷
    須彼此互負債務，而其給付種類相同，並均屆清償期為要件（最高法院十九年上
    字第一０四八號判例參照）。查被告抗辯原告前所出售之ＭＫ－ＮＢ－４６２布
    料，因可歸責於原告之原因，致該批布料未達約定之百分之八縮率標準。兩造與
    貿易商即訴外人盈雨公司三方協議各出資三分之一贖回該批布料轉售，被告因該
    協議遭盈雨公司扣貨款一百二十萬元。被告所受之一百二十萬元扣款損失，因係
    可歸責於原告之原因，被告自得主張自系爭六批布料價款中抵銷云云。惟查，據
    證人即貿易商王祥東於本院證稱：伊有下過ＭＫ－ＮＢ－４６２的布給被告，．
    ．．測試期間測試結果有多次不符縮率，一直測到符合百分之七的標準才出貨到
    美國，後來美國退貨，原因是縮率不符合標準，後來兩造及昱凌（按即證人公司
    ）三方面總共出了十八萬美金贖回，被告出二百萬台幣，原告出二百四十萬元，
    昱凌出二百萬元。贖回以後運到洛杉磯去賣。協議過程沒有討論到誰應付責的問
    題。兩造的出資我是從我的貨款當中扣，我是兩造的貨款都扣，至於被告應該負
    擔的二百萬元可否再向原告扣回，並沒有協議。至於美國要求縮率的問題，兩造
    應該都知道。貨運到洛杉磯現在還沒有賣完。是協議以賣掉的價金扣掉損失的部
    分，三人依比例分擔，比例尚未確定等語（參本院八十八年八月十三日言詞辯論
    筆錄）。經核與被告於本院所陳：ＭＫ－ＮＢ－４６２是貿易商盈雨下給我成衣
    的訂單，．．．因為在縫製以前，原告和盈雨公司曾經將布送到香港ＣＴＬ測試
    ，測試結果Ｔ縮率是九．六不符合標準，後來接到盈雨通知布測試通過，才開始
    下裁製衣。期間買主ＷＡＬＭＡＲＴ來測試過二次也沒問題，ＷＡＬＭＡＲＴ的
    品管人員也來作最後的測試也沒有問題，就作最後的出貨。後來貨到美國以後，
    ＷＡＬＭＡＲＴ再抽九十六件測試，結果測試縮率是九點一到十五點三，ＷＡＬ
    ＭＡＲＴ打電報告訴盈雨王祥東，後來三方面協商，因為ＷＡＬＭＡＲＴ要拍賣
    ，拍賣價格很低，所以協議結果，才以到岸價格向ＷＡＬＭＡＲＴ買回，再把貨
    運到洛杉磯去賣，現在貨還沒有賣完。．．．盈雨扣了我的貨貨款二百一十萬元
    ，扣原告二百六十萬元，盈雨自己負擔二百萬元。協議的過程沒有提到責任歸屬
    。當時的決議是等把貨賣完有虧損再作討論等語（本院八十八年七月七日言詞辯
    論筆錄參照）相符。證人王祥東證詞與事實相符，應可採信。兩造抗辯證人證詞
    不可採信云云，均無足取。是以兩造與證人三方面，關於ＭＫ－ＮＢ－４６２布
    料遭美方退貨乙節，協議出資十八萬美元贖回貨物，並由證人以扣款方式出資，
    其中被告出資二百萬元台幣，原告出資二百四十萬元，昱凌出資二百萬元。贖回
    以後則運到洛杉磯販賣，再以賣得之價金結算出資。顯見三方係另行成立合夥契
    約，據以處理ＭＫ－ＮＢ－４６２布料之後續問題。被告抗辯三方協議之性質為
    和解契約云云，顯有所誤。且被告法定代理人既一再陳稱該批貨物再運至美國之
    前，無論送至香港或由買主派人檢驗，均符合縮率之標準，何以下刀裁製運至美
    國之後，竟生不符縮率之情形，是否如原告所主張係因測試方法不同所致？自不
    能遽行推認應由原告負擔債務不履行或瑕疵擔保責任。況三方既均未就布料未通
    過測試之歸責原因有所討論，被告認原告應負債務不履行或瑕疵擔保責任，被告
    得請求一百二十萬元扣款之損害賠償云云，自非有據。另據三方所成立之合夥契
    約內容觀之，貨物既尚未出售完畢，三方尚未結算，依民法第六百六十八條之規
    定，無論各人之出資或尚未出售完畢之貨物均為三方所共有，並無所謂互負債務
    之問題，被告主張自本件系爭六批布料價款中扣除合夥契約中之出資一百二十萬
    元，自非合法。
七、從而，原告本於買賣契約之法律關係，請求被告給付一百四十一萬八千四百八十
    元及自起訴狀繕本送達被告翌日即八十八年五月二十日起至清償日止按週年利率
    百分之五計算之利息，為有理由，應予准許。
八、兩造陳明願供擔保請為宣告假執行或免為假執行，經核均與規定相符，爰分別酌
    定相當之擔保金額予以宣告。
九、結論：原告之訴為有理由，依民事訴訟法第七十八條、第三百九十條第二項、第
    三百九十二條判決如主文。
中      華      民      國    八十九    年      二      月     十一     日
                                臺灣臺南地方法院民事第二庭
~B法      官  林  英  志
右為正本係照原本作成。
如對本判決上訴，須於判決送達後廿日內向本院提出上訴狀。
中      華      民      國    八十九    年      二      月     十一     日
~B法院書記官  翁  心  欣


司法院資訊處製作；財團法人民間司法改革基金會備份。
